臺灣板橋地方法院刑事判決　　　　　　　100年度易字第509號
公　訴　人　臺灣板橋地方法院檢察署檢察官
被　　　告　吳財福
上列被告因竊盜案件，經檢察官提起公訴（100 年度偵字第2148
號），本院判決如下：
    主  文
吳財福竊盜，處有期徒刑月，如易科罰金，以新臺幣壹仟元折
算壹日。
    事  實
一、吳財福意圖為自己不法之所有，於民國100 年1 月2 日13時
    17分許，在新北市○○區○○路3 段硬漢嶺登山步道旁公園
    ，徒手竊取詹子宏所有、放置在該公園涼亭內之背包1 個（
    內有礦泉水3 瓶、雨衣4 件等物）。得手後，吳財福將竊得
    之上開背包放在其所駕駛車號GFX-417 號普通重型機車之腳
    踏板上，正欲駕駛該機車離去之際，因詹子宏察覺前來攔阻
    ，並報警到場處理，扣得吳財福所竊之上開背包1 個（已發
    還詹子宏），始悉上情。
二、案經詹子宏訴由新北市政府警察局蘆洲分局報請臺灣板橋地
    方法院檢察署檢察官偵查起訴。
    理  由
一、證據能力部分：按被告以外之人於審判外之言詞或書面陳述
    ，除法律有規定者外，不得作為證據，刑事訴訟法第159 條
    第1 項固定有明文。惟被告以外之人於審判外之陳述，雖不
    符同法第159 條之1 至之4 之規定，而經當事人於審判程序
    同意作為證據，法院審酌該言詞陳述或書面陳述作成時之情
    況，認為適當者，亦得為證據；當事人、代理人或辯護人於
    法院調查證據時，知有第159 條第1 項不得為證據之情形，
    而未於言詞辯論終結前聲明異議者，視為有前項之同意，此
    亦據同法第159 條之5 規定甚明。查本件被告、檢察官於本
    院準備程序中均未就證據能力提出爭執，且迄於言詞辯論終
    結前，亦未就本院所調查之證據主張有刑事訴訟法第159 條
    第1 項不得為證據之情形，應認均已同意得作為本案之證據
    。從而，下述證據資料縱有屬傳聞證據，且不符刑事訴訟法
    第159 條之1 至之4 之規定者，經本院審酌各該證據資料作
    成時之一切客觀情況，認無不適當之情事，均認有證據能力
    ，合先敘明。
二、訊據被告吳財福固供承伊於100 年1 月2 日13時17分許，在
    新北市○○區○○路3 段硬漢嶺登山步道旁公園，有接觸告
    訴人詹子宏所有、放置在該公園涼亭內之背包1 個（內有礦
    泉水3 瓶、雨衣4 件等物）無訛，惟矢口否認有何竊盜犯行
    ，辯稱：當時有一女子在該處撿拾垃圾，擬將上開背包拿去
    丟掉，伊出面阻止，將該背包放在伊所駕駛之機車旁邊，要
    等人過來找云云。惟查：上揭事實，業據證人即告訴人詹子
    宏於警詢、偵訊及本院審理時證述綦詳，並有新北市政府警
    察局蘆洲分局扣押筆錄暨扣押物品目錄表、贓物認領保管單
    各1 份、現場採證照片6 幀附卷可稽。而告訴人詹子宏與被
    告素不相識，衡情應無甘冒偽證罪責，任意設詞誣陷之虞，
    且細觀其歷次證述內容，對於被告當時行竊過程之描述均相
    符合，洵屬可採。反觀被告，其最初於警詢時係謂：我騎機
    車進公園內時，有名撿回收的女子看到1 個背包，就說這個
    背包沒人的，所以她要撿走，我就說那個可能是別人的，不
    要拿去丟掉，隨後我把這個背包放到涼亭的柱子旁，再把背
    包放到我的機車上，隨即就有一名男子（指告訴人）突然將
    我推倒在地上並把我制伏，說這個背包是他的，隨後他就報
    警了…我當時是直接用手把背包拿起來放到我機車的腳踏板
    上云云（見偵卷第7 頁）；嗣於偵訊時供稱：（背包）是別
    人掉在地上，我看收垃圾的人要丟掉，我才拿走…我怕別人
    回來時找不到，我才放在我機車上云云（見偵卷第36頁）；
    詎於本院100 年4 月18日訊問時竟改口謂：（問：你是否將
    別人的背包放在你機車的腳踏板？）沒有（見本院卷第52頁
    反面）；另於本院100 年5 月9 日準備程序時謂：我本來把
    背包放在路邊，後來我就把它掛在機車上，（改稱）不是掛
    起來，我是放在機車旁邊，我要等人過來找云云（見本院卷
    第66頁），其供詞非但反覆不一，且顯然不合情理，足認係
    畏罪情虛。蓋依採證照片所示（見偵卷第29頁），上開背包
    之款式新穎，外觀清潔，一見即知絕非他人拋棄之物，顯屬
    有主之物，豈有遭被告所謂撿拾垃圾之女子誤認為廢棄物之
    理？何況除被告自己之空口說詞之外，亦無任何跡證堪認現
    場曾經出現該名女子。再者，倘被告之本意係擬將背包留置
    現場等待物主前來拿取，何以要將背包放在其機車之腳踏板
    上？又何以嗣後不敢承認，改口否認有此舉動？益徵告訴人
    之指訴內容屬實。綜上所述，本案事證已臻明確，被告犯行
    堪予認定，應依法論科。
三、核被告所為，係犯刑法第320 條第1 項之竊盜罪。爰審酌被
    告貪圖不正利益，於光天化日之下，竟在公園徒手竊取告訴
    人之背包，毫不尊重他人財產安全，且犯後仍心存僥倖，一
    再飾詞卸責，沒有悔意，惡性不輕，兼衡其於案發時已年近
    60歲、素行狀況、所竊得財物之價值、甫得手後即遭查獲，
    尚未造成告訴人之實際損害等一切情狀，量處如主文所示之
    刑，並諭知如易科罰金之折算標準，以示懲儆。
據上論斷，應依刑事訴訟法第299 條第1 項前段，第320 條第1
項、第41條第1 項前段，刑法施行法第1 條之1 第1 項、第2 項
前段，判決如主文。
本案經檢察官陳旭華到庭執行職務。
中    華    民    國   100    年    6     月    30    日
                  刑事第九庭  法  官  朱嘉川
以上正本證明與原本無異。
如不服本判決，應於判決送達後10日內，向本院提出上訴狀。
中    華    民    國   100    年    7     月    1     日
                              書記官  林伶芳
附錄本案論罪科刑法條全文：
中華民國刑法第320 條：
意圖為自己或第三人不法之所有，而竊取他人之動產者，為竊盜
罪，處5 年以下有期徒刑、拘役或5 百元以下罰金。
意圖為自己或第三人不法之利益，而竊佔他人之不動產者，依前
項之規定處斷。
前二項之未遂犯罰之。